---
title: "大跌時買什麼產業最賺錢?，大波動的投資策略"
author: "Neil LEE , NCHU Finance"
output:
  html_document:
    toc: true
    toc_depth: 2
    toc_float:
     collapsed: false
     smooth_scroll: false
editor_options: 
  markdown: 
    wrap: 72
---
<font face="黑體">
<font size = 4> 
我的Github :
<https://github.com/migue1neil> <br>

# 一次All-in vs 留現金加碼
一般我們都會有疑問說，應該要再期初買進並持有，還是應該要先留現金，等到大跌時再進場，這是一個好問題。
因此，我們要來看看在過去的事件日中，大跌再進場的話績效表現會如何，先留現金再加碼的話表現又會如何。

# 先說結論
從期初買進並持有到底的方式表現最好，手握現金的話容易錯過漲幅；但如果是在大跌時剛好有閒錢的話，半導體指數表現最亮眼，再來就是電子通路業，買這些並持有長時間的話報酬最為理想，選對產業比要不要加碼還重要。

# R language 程式功能 
當事件日發生大跌的時候，哪一檔指數表現或比較好，或是哪一支股票表現會比較好。
我們使用單日變動超過5%的日期當成大事件big_event
我們將大跌後一天報酬率計算分成，1日,7日,20日,60日,120日,252日，看看大跌後要持有多長時間報酬最好。
接著我們再加入加碼設計，嘗試看看是不是分批投入效果會更好
PS:在測試時我們使用指數去做回測，有分散投資的概念在，因此在個股上需要多加注意，有些股票可能一去不復返。

# 資料來源
資料取自台灣經濟新報TEJ，取自20040101致20221007調整收盤價資料。謝謝TEJ與學校資源~

首先我們要載入套件
```{r , message=FALSE ,warning=FALSE}
library(data.table)
library(tidyverse)
library(lubridate)
options(scipen=999)
```

接著載入資料，並修改格式
```{r , message=FALSE ,warning=FALSE}
stock_price = fread("return_index.txt", encoding = "unknown" , header = T,sep = "\t" , colClasses = "numeric") #這是一張另外抓的表格資料時間從20040102~20221007，只有指數商品
#修改一下格式
stock_price = stock_price %>% dplyr::rename( "stock_code"= "證券代碼",
                                             "TSE產業別" = "TSE 產業別" ,
                                             "調整開盤價" = "開盤價(元)" ,
                                             "調整收盤價" = "收盤價(元)",
                                             "成交張數" = "成交量(千股)")

stock_price = stock_price[,c("stock_code","年月日","調整收盤價")] #只選取這三個欄位

#生成一個以收盤價為基礎的日報酬return，不用開盤價的原因是因為，指數開盤價資料嚴重缺漏
stock_price = stock_price %>% group_by(stock_code) %>%
                              mutate( stock_code = str_trim(stock_code , side = "both"),
                                      closed_price_daily_change = (調整收盤價-lag(調整收盤價)) / lag(調整收盤價)) %>%
                              na.omit %>% mutate(cumprod = cumprod(closed_price_daily_change +1)-1) %>%
                              ungroup %>% arrange(stock_code , 年月日)
```

```{r}
#市場對照組
market_index = stock_price %>% filter(stock_code == "Y9997 報酬指數") %>% 
                               select(stock_code,年月日,調整收盤價,closed_price_daily_change ,cumprod) %>%
                               mutate(brench_mark =  cumprod(closed_price_daily_change + 1)-1)
#畫市場報酬圖
plot(x = ymd(market_index$年月日) , y = market_index$brench_mark )
```
<br>
根據還原報酬指數，可以簡單判斷持有大盤長時間到報酬變化，從期初開始持有到期末大約會有5倍左右的報酬。<br>

# 大事件定義
單日跌幅超過5%以上
```{r}
#從2004年開始到20221007 -> 單日跌幅超過5%的有11天
table( market_index$closed_price_daily_change < -0.05)
#從2004年開始到20221007 -> 單日跌幅超過5%的有83天
table( market_index$closed_price_daily_change < -0.03)
```
我們以大跌5%當作事件基準買進股票 : <br>
並且檢查相近交易日是否有超過360天，我們希望在交易之後一年內不要再開啟新的投資(假設只有一筆資金沒有閒錢)。
```{r}
#目標是希望進場間隔可以大於(360日曆日)252交易日 #或自己定義
big_event_date = market_index %>% filter(closed_price_daily_change < -0.05) %>% select(年月日) %>% #選出大於5%的交易日
  mutate(interval_days = (年月日- lag(年月日) ) %>% as.numeric()) %>% 
  mutate(interval_days = nafill(interval_days ,fill = 9999)) %>%
  filter(interval_days > 360) %>% #小於360天不交易 
  select(年月日) #轉成一行
big_event_date = big_event_date[[1]]

#移除2009年的日期，因為產業編制指數時間太短了QQ
big_event_date = big_event_date[big_event_date > 20090101]

print( big_event_date )
```

# 加碼程式設計
根據上面的資訊，我們可以發現說，在持有期間中，如果以10%為基準，要可以加碼一次就要偷笑了。<br>
因此我們在測試的時候先以第一次放1/3，達到條件之後再放1/3，直到錢用完為止。<br>
加碼的話一樣要先抽取每個叫一日再把他並起來，但是中間要進行判斷，如果有出大事的話(跌幅超過設定門檻)，報酬權重要調整。<br>
我要先累乘cumprod，然後看跌了多少%，算加碼日期，改變日報酬，在重新累乘一次cumprod<br>

```{r}
buy_more_func = function(return ,buy_more = F , n_part_money = 3 , buy_more_point = -0.05){ #return是一張data.table
  #施工使用
  #return = single.stock
  #n_times = 1
  #buy_more = T
  if (buy_more == T){
    add_money_time = n_part_money-1 #加碼幾次
    buy_more_time = c() 
    for (n_times in 1:add_money_time){ #求加碼時間點出來
      tmp.time = return %>% filter(cumprod < buy_more_point*n_times) %>% select(年月日) %>% 
                            filter(年月日 == min(年月日 , na.rm = T))
      tmp.time = tmp.time[[1]] #把她轉換成vector
      buy_more_time = c(buy_more_time , tmp.time )
    }
    buy_more_time = buy_more_time[!is.infinite(buy_more_time)]
    return$closed_price_daily_change = return$closed_price_daily_change*(1/n_part_money) #先將原本的報酬乘上1/n倍，先放一點點錢的意思
    n_len = length(buy_more_time) #計算次數
    return = return %>% mutate(加碼次數 = n_len)
    if (n_len == 0){return(return)} #如果等於零的話直接掰
    if (n_len > 0){ #如果有達到加碼點的話:分成加碼一次、加碼一次以上
      if(n_len == 1){ #這邊是再說，如果只加碼一次的話，就加碼後面的報酬全部乘上(2/n_part_money)，多一分比重的意思
        return$closed_price_daily_change = ifelse( return$年月日 > buy_more_time , return$closed_price_daily_change*( 2/n_part_money) , return$closed_price_daily_change )
      }
      if(n_len > 1){ #這邊是想要設計說，如果加碼大於1的話
        for (t in 2:n_len ){
          if (t < n_len){ #先將t,t-1格的報酬算好
            return$closed_price_daily_change = ifelse(return$年月日 > buy_more_time[t-1] & return$年月日 <= buy_more_time[t] , return$closed_price_daily_change*((t)/n_part_money) , return$closed_price_daily_change )
          }
          if (t == n_len){ #再將t以後的報酬算出來
            return$closed_price_daily_change = ifelse(return$年月日 > buy_more_time[t] , return$closed_price_daily_change*((t)/n_part_money) , return$closed_price_daily_change )
          }
        }
      }
    }
  }
return(return)
}
#buy_more_func(return , buy_more = T , n_part_money = 5 , buy_more_point = -0.1 )
```

# 投組報酬率計算
根據買進持有日期，持有天數，進行投資報酬計算
```{r}
#要進行回測的產業(或股票)
waited.stock_code = c("2412 中華電","0050 元大台灣50","2330 台積電","M11TR 水泥TR" , "M12TR 食品TR" , "M13TR 塑膠TR" , "M14TR 紡織TR" , "M15TR 電機機TR" 
               ,"M16TR 電器電TR" , "M17T1 化學TR" , "M17T2 生技TR" , "M17TR 化學生TR" , "M17T2 生技TR" , "M18TR 玻璃TR" , "M19TR 造紙TR" , "M20TR 鋼鐵TR" ,
               "M21TR 橡膠TR" , "M22TR 汽車TR" , "M23T1 半導體報酬指數" , "M23T2 電腦及週邊設備業TR" , "M23T3 光電類TR" , "M23T4 通信網路類TR" ,
               "M23T5 電子零組件TR", "M23T6 電子通路業TR" , "M23T7 資訊服務業TR" , "M23T8 其他電子業TR" , "M23TR 電子報酬" , "M25TR 營造TR",
               "M26TR 航運TR" , "M27TR 觀光TR" , "M28TR 金融報酬" , "M29TR 百貨TR" , "M97TR 油電燃TR" , "M99TR 其他TR")

event_day = big_event_date  #事件日日期
ndays = c(1,7,20,60,120,252) #買入持有天數
```

```{r}
###測試使用
# ndays = c(1,7,20,60) 
# n = 120
# i = c("M23T1 半導體報酬指數" )
# date = 20200130
# waited.stock_code = c("M23T1 半導體報酬指數" ,"M23T5 電子零組件TR")
# ndays = c(20,60)
###測試使用
```
```{r ,warning=FALSE , include=TRUE}
#篩選完Date之後，選出每檔前n筆資料
list = data.table()
period.report.sheet = data.table()
for (n in  ndays){ 
for (i in  waited.stock_code){  
for (date in event_day){  
single.stock = stock_price %>% filter(stock_code == i & 年月日 > date) %>% mutate(holding_days = n , #因為是用收盤價所以不是年月日 >= date，沒有等於代表後一天不包含當天
                                                                                   cumprod = cumprod(1+closed_price_daily_change)-1)
single.stock = single.stock[1:n,]
#加碼func >
buy_more = T
single.stock = buy_more_func(return = single.stock , buy_more = buy_more , n_part_money = 3 , buy_more_point = -0.05 )
#加碼func <
single.stock = single.stock %>% mutate(cumprod = cumprod(1+closed_price_daily_change)-1) #因為加碼func先把日報酬重算一遍了，所以要再重算一次複利

period.report = data.table( stock_code = last(single.stock$stock_code), #取最後一筆資料出來
                            #公司名稱 = last(single.stock$公司名稱),
                            #TSE產業別 = last(single.stock$TSE產業別),
                            買入日期 = first(single.stock$年月日),
                            買入持有天數 = n ,
                            標準差 = sd(single.stock$cumprod , na.rm = T) %>% round( digits = 4) ,
                            期間最大漲幅 = max(single.stock$cumprod) %>% round( digits = 4),
                            期間最大跌幅 = min(single.stock$cumprod) %>% round( digits = 4),
                            累積報酬率 = last(single.stock$cumprod) %>% round( digits = 4)
                    )

if (buy_more == T){ #設計表格的加碼欄位，有加碼的話再新增表格紀錄
  period.report = period.report %>% mutate(加碼次數 = last(single.stock$加碼次數))
}else{
  period.report = period.report %>% mutate(加碼次數 = "不加碼" )
}
period.report.sheet = rbind(period.report.sheet , period.report) #合併成每期間的報酬表
list = list %>% filter(!duplicated(list)) #移除重複值，怕重複
list = rbind(list ,  single.stock)
}}}

```

```{r , include=TRUE}
period.report.sheet %>% arrange(desc(累積報酬率)) %>% head
```
從圖中我們可以得知加碼之後的報酬表現，其中半導體產業在持有252天的績效最好<br>
# 計算"全部"期間投組的報酬率，與風險指標。
```{r}
total.performance.sheet = data.table()
for (n in  ndays){ 
for (i in  waited.stock_code){ 
  
tmp = list %>% select(stock_code ,年月日 , closed_price_daily_change , holding_days) %>%
               filter(holding_days == n & stock_code == i ) %>% arrange(年月日) %>% 
               na.omit %>% 
               mutate(cumprod_return =  cumprod(closed_price_daily_change + 1 ) -1 , #前面有套用加碼func的話，是改變日報酬，所以這邊再累乘一次應該是對的
                      cummax = cummax(1+cumprod_return)    )                         

all.report = data.table( stock_code = first(tmp$stock_code),
                         #公司名稱 = first(tmp$公司名稱),
                         #TSE產業別= first(tmp$TSE產業別),
                         買入持有天數 = n ,
                         標準差 = sd(tmp$cumprod_return)  %>% round( digits = 4) ,
                         期間最大漲幅 = max(tmp$cumprod_return ,na.rm = TRUE) %>% round( digits = 4),
                         期間最大跌幅 = min(tmp$cumprod_return ,na.rm = TRUE) %>% round( digits = 4),
                         最大回落MDD = min( (1+tmp$cumprod_return - tmp$cummax) / tmp$cummax ,na.rm = TRUE)  %>% round( digits = 4 ),
                         累積報酬率 = last(tmp$cumprod_return) %>% round( digits = 4)
                        )
   
total.performance.sheet = rbind(total.performance.sheet , all.report ) %>% arrange(stock_code , 買入持有天數)
}}

#write.csv( total.performance.sheet , "all_period_return_sheet.csv" , fileEncoding = "utf-8" ,row.names = F)

```
```{r , include=TRUE}
total.performance.sheet %>%  arrange(desc(累積報酬率)) %>% head
```
可以看出以全部期間來看，也是半導體產業報酬較佳。
<br>
# 畫圖
```{r}
#####畫圖用的表格，取出前幾天的報酬，然後沒有交易的日期給他填0做計算，因為要跟brench_mark比較#####
#接下來要取買進並持有的日期
trade_date = data.table(market_index %>% select(年月日) %>% unique())  #方便實驗組比較使用，先提取出來

#我想要生成一張表格，是現有公司的資料跟時間日期合併，沒有交易的日期daily_change為0
daily_compound.sheet = data.table(年月日 = market_index$年月日 , brench_mark = market_index$brench_mark )

for (n in  ndays){ 
  for (i in  waited.stock_code){ 
    tmp = list %>% filter(holding_days == n & stock_code == i) %>% arrange(年月日)
    tmp = merge(tmp ,trade_date , all = T)
    tmp = tmp %>% mutate( stock_code = first(stock_code),
                          #公司名稱 = first(公司名稱),
                          #TSE產業別= first(TSE產業別),
                          holding_days = n ,
                          closed_price_daily_change = ifelse(is.na(closed_price_daily_change),
                                                         0,closed_price_daily_change )
)
tmp = tmp %>% mutate( cumprod_return =  cumprod(closed_price_daily_change + 1 ) -1 )
col.name = paste(i,"_holding_",n,"_compound_return" ,sep = "" )
col.name
tmp = tmp[,.(年月日,cumprod_return)]
colnames(tmp) = c("年月日", col.name)
#print(n)
daily_compound.sheet = merge(daily_compound.sheet , tmp ,by ="年月日" , all = T  )
}
}
plot(y = daily_compound.sheet$`2330 台積電_holding_252_compound_return` ,
     x = ymd(daily_compound.sheet$年月日) )

```
<br>
<br>
從上述資料中，我們將產業漲幅貢獻最多的台積電拿出來看，，可以發現在買入之後的漲幅驚人，但總報酬仍然不好看，總績效僅60%相較於大盤買進並持有，可以說是差強人意，其原因為大部分的時間都握有現金，沒有參與到股市緩漲的報酬，因此，我們從一些簡單的數據中可以知道，若大盤面臨下跌時，當日下跌5%，又有閒錢時(上班族現金流真讚)，可以考慮半導體產業作為進場的標的，讓資金報酬達到最大化。

<br>
<br>

------------------------------------------------------------------------

<footer>

<p>

© 2022 Neil
<br>
警告標語:<br>
本提供的資料及資訊不應被視為投資、稅務、法律、會計、規例或任何其他意見，且本站所提供的任何資訊與工具不應延伸解釋爲任何第三方對任何證券或金融工具的要約、邀請、誘因、意見、建議或遊說。您需自行依據自身的財務狀況與投資目的決定投資、保險、策略或是否購買任何商品或服務。若您有特定的法務或稅務的問題，您應自行與專業的律師與稅務專家諮詢。

</p>

<!-- A footer for the page. -->

</footer>

</font> </font>
